【裁判字號】    92,聲,477
【裁判日期】    920711
【裁判案由】    聲請回復原狀
【裁判全文】
臺灣苗栗地方法院刑事裁定                          九十二年度聲字第四七七號
    聲  請  人
    即上 訴 人  甲○○
右聲請人即被告因其偽造文書案件，對於本院九十二年五月二十九日九十二年度易字
第一一五號第一審判決，於逾上訴期間後聲請回復原狀，暨提起上訴，本院裁定如左
：
    主  文
本件回復原狀之聲請及上訴均駁回。
    理  由
一、聲請意旨略以：聲請人即被告平時獨居在台北縣板橋市○○里○鄰○○路○段三
    八巷一五六弄一０一之一號戶籍地，惟因工作需要而長期離家出外工作，家中少
    有人住，且疏於管理，其因涉犯偽造文書案件，法院於九十二年五月二十九日以
    九十二年度易字第一一五號判決在案，惟聲請人並未收到該判決通知之信件，委
    請女兒鍾美玲有空常至上址查看，亦均未見到，因此延誤申訴之時間，爰於其原
    因消滅後五日內依法聲請回復原狀並提起上訴云云。
二、按當事人須非因過失，遲誤上訴之期間者，始有聲請回復原狀之可言，此觀諸刑
    事訴訟法第六十七條第一項規定自明；又送達於應受送達人之住居所、事務所或
    營業所，不獲會晤應受送達人，亦無受領文書之同居人或受僱人時，得將文書寄
    存送達地之自治或警察機關，並作送達通知書，黏貼於應受送達人住居所、事務
    所或營業所門首，以為送達，為民事訴訟法第一百三十八條所明定，此項規定，
    依刑事訴訟法第六十二條規定，於刑事訴訟準用之。故當送達人依此方式為送達
    判決書正本時，即已生送達之效力，上訴期間，亦自該送達日之翌日起算，至於
    應受送達人實際有無至警察機關領取判決，及至警察機關領得判決之時日為何，
    並非所問，最高法院八十七年度台上字第三三一０號判決可資參照。
三、本件聲請人即上訴人甲○○以未曾接獲判決，致使聲請人不知本案業已判決因而
    遲誤上訴期間為由，聲請回復原狀及提起上訴。經查：聲請人因偽造文書案件，
    本院於民國九十二年五月二十九日以九十二年度易字第一一五號判決在案，書記
    官向其位於台北縣板橋市○○里○鄰○○路○段三八巷一五六弄一０一之一號戶
    籍地送達，郵政機關經二次投遞後，仍無法會晤應受送達人，遂於九十二年六月
    十日因於該址未獲會晤本人亦無受領文書之同居人或受僱人，而繕發郵務送達通
    知書並黏貼於應受送達人即被告前揭戶籍地門首，請應受送達依指定期日內親自
    前往寄存之臺北縣政府警察局板橋分局大觀派出所領取，此有本院九十二年度易
    字第一一五號全卷所附送達回證、中華郵政股份有限公司板橋郵局九十二年七月
    十日板郵字第０九二０三００三一二號函、法務部戶役政連結作業系統列印資料
    在卷可憑，而聲請人本件聲請回復原狀暨上訴意旨亦自承仍設籍於台北縣板橋市
    ○○里○鄰○○路○段三八巷一五六弄一０一之一號，且於本案審理期間，從未
    陳報其尚有居所地，此有前揭全卷筆錄可稽。則本案之判決正本按其之住所送達
    時，因未獲會晤聲請人本人，亦無受領文書之同居人或受僱人，送達人乃依上開
    規定，於九十二年六月十日將應送達之文書即判決正本，寄存於送達地之警察機
    關臺北縣政府警察局板橋分局大觀派出所，並作送達通知書黏貼於上訴人住所門
    首，以為送達，揆諸前揭說明，當送達人依此方式為送達時，即已生送達之效力
    ，其未依揭示於門首之送達通知書及時至警察機關領取判決；另本院於九十二年
    五月十五日言詞辯論終時，亦當庭裁定於同年五月二十九日下午四時為宣判期日
    ，並於宣判時將主文公告週知，其未能收受判決，又未向本院查詢判決結果，顯
    係出於本身之過失所致，依法並無得聲請回復原狀之理由。則聲請人上訴期間，
    亦自該送達日之翌日即九十二年六月十一日起算，加上在途期間二日，至九十二
    年六月二十二日上訴期間即已屆滿。今聲請人遲至九十二年六月二十七日始向本
    院提起上訴，顯已逾法定上訴期間，其上訴顯不合法律上之程式，從而，本件回
    復原狀之聲請及上訴均無理由，應予駁回。
四、據上論斷，依刑事訴訟法第六十九條第一項前段、第三百六十二條第一項前段，
    裁定如主文。
中      華      民      國    九十二    年      七      月     十一     日
                                 臺灣苗栗地方法院刑事第二庭
                                      法  官   黃賢婷
右正本證明與原本無異。
如不服本裁定，應於裁定送達後五日內向本院提出抗告狀。
                                      書記官   周巧屏
中      華      民      國     九十二    年      七     月     十四     日


司法院資訊處製作；財團法人民間司法改革基金會備份。
